【裁判字號】    99,聲,1882
【裁判日期】    991029
【裁判案由】    聲請具保停止羈押
【裁判全文】
臺灣臺南地方法院刑事裁定              99年度聲字第1882號
聲  請  人  賴鴻鳴律師
            黃俊達律師
            蘇文斌律師
被      告  乙○○
上列聲請人因被告加重強盜案件，聲請具保停止羈押，本院裁定
如下：
    主  文
聲請駁回。
    理  由
一、聲請意旨如聲請狀（如附件）。
二、經查：
(一)、本院前以被告乙○○涉嫌觸犯刑法第330條第1項之加重強盜
    罪嫌疑重大，且被告所獲鉅額贓款未繳回，有事實足認為有
    逃亡及勾串共犯或證人之虞，所犯為死刑、無期徒刑或最輕
    本刑為五年以上有期徒刑之罪，非予羈押，顯難進行審判，
    於99年4月22日裁定羈押被告，並裁定自99年7月22日起延長
    羈押2月，嗣被告於99年7月23日借執行有期徒刑5月，於99
    年8月11日易科罰金執行完畢，於99年8月12日繼續執行羈押
    ，並裁定自99年10月10日起延長羈押2月在案。
(二)、本件被告乙○○所涉上開罪嫌，有被告供述、證人即共犯方
    東隆、蘇建銘、蔣春益、林秉嶧、王重義證述，扣案作案工
    具佐證，足認被告涉嫌刑法第330條第1項之最輕本刑五年以
    上有期徒刑重罪之犯罪嫌疑重大，且被告於遭拘提前已購買
    前往中國大陸地區之機票，並供稱取得分配贓款新台幣（下
    同）530萬元，並自陳其中120萬元分別匯款或親自交付被害
    人蔡進添之子蔡明昌，96萬元交付被告方東隆供其開設賭場
    之用，其餘300餘萬元賭六合彩輸掉云云，然查，證人蔡明
    昌雖證稱：其與被告及被告之子甲○○合夥在大陸廈門開飲
    料店，被告提供商標「K2」以代出資，甲○○則出資96萬元
    ，係由甲○○匯款，其不知道金錢來源，其於99年1月6日告
    知被告已找好店面，被告表示會馬上過去看等語（見本院卷
    (二)99年8月12日訊問筆錄）。其中300餘萬元被告自承係賭六
    合彩輸掉，惟無調查管道足以證明其所述為真實，被告仍有
    大部分之贓款去向不明，足認有相當理由認被告有逃亡之虞
    。
(三)、雖被告自陳其經營冷飲店，經濟狀況良好，並無犯案之動機
    云云，然經本院查詢被告97、98年度之所得資料，發現被告
    名下除了汽車1輛之外，並無其他所得或財產，有司法院稅
    務電子閘門財產所得調件明細表2紙在卷可按，被告亦未提
    出資力證明，此部份之陳述無法採信。且本院向經濟部查詢
    商標「K2」之所有人，並未查得被告之登記紀錄；又被告主
    張於99年1月12日購買小三通來回機票，事後並有辦理退票
    、退錢，足認被告並無逃亡往中國大陸之意圖云云，然查被
    告既然於案發後之99年1月12日購買前往中國大陸之機票，
    即足以證明被告確實有離開台灣司法管轄範圍之意圖，有相
    當證據足資證明被告有企圖逃亡之事實，被告即使已購買回
    程機票，亦不能拘束被告必定會從中國大陸返回台灣，單憑
    被告有購買回程機票之事實，尚不足以認定被告並無逃亡之
    意圖。
(四)、綜上所述，被告所涉犯為刑法第330條第1項之最輕本刑五年
    以上有期徒刑重罪，犯罪嫌疑重大，且有相當理由認被告有
    逃亡之虞，非予羈押，顯難進行審判及執行程序。是本院羈
    押被告之原因及必要性仍然存在，非予羈押，顯難進行審判
    及執行程序。是本院羈押被告之原因及必要性仍然存在，不
    能因具保而消滅，被告聲請具保停止羈押，尚無理由，應予
    駁回。
中    華    民    國    99    年    10    月    29    日
                  刑事第四庭  審判長  法  官  鄧希賢
                                      法  官  卓穎毓
                                      法  官  高如宜
以上正本證明與原本無異。
如不服本裁定，應於收受送達後五日內向本院提出抗告狀。（應
附繕本）
                                      書記官  陳慧玲
中    華    民    國    99    年    11    月    1     日

司法院資訊處製作；財團法人民間司法改革基金會備份。
